Inventaris van het archief van het Provinciale VVV Zuid-Holland, 1939-1983
Nationaal Archief, Den Haag
Provinciale Vereniging voor Vreemdelingenverkeer (VVV) Zuid-Holland
VVV / Zuid-Holland
1939-1983
33036
10.60 meter; 424 inventarisnummers.
Normale geschreven, getypte en gedrukte documenten, geen bijzondere handschriften.
Nationaal Archief, Den Haag
VVV Zuid-Holland
Het archief van de V.V.V. Zuid-Holland over de periode 1939-1983 bevat naast stukken die de organisatie zelf betreffen onder meer correspondentie met de plaatselijke V.V.V.-kantoren en andere organisaties op het gebied van toerisme en recreatie, toeristische statistieken en persberichten, voorlichtingsfolders en kaarten, plannen voor verbetering van accommodaties, en lijsten van horeca en instellingen als kampeerterreinen en zwembaden. Daarnaast bevat het archief stukken afkomstig van de Vereniging van V.V.V.-directeuren en van de Algemene Nederlandse Vereninging voor Vreemdelingenverkeer (A.N.V.V.). Ook zijn er diverse foto's en dia's van Zuid-Hollandse plaatsen en evenementen bewaard gebleven.
Archiefvorming
Geschiedenis van het archiefbeheer
De verwerving van het archief
Het archief is voor langere tijd in beheer, niet in eigendom verkregen.
3.22
Aanwijzingen voor de gebruiker
Openbaarheidsbeperkingen
Deels openbaar, deels beperkt openbaar (B). Van foto's mogen geen reproducties worden vervaardigd zonder schriftelijke toestemming van de directeur van de provinciale VVV in Zuid-Holland.
Materiële beperkingen
Aanvraaginstructie
Openbare archiefstukken kunnen online worden aangevraagd en gereserveerd. U kunt dit ook via de terminals in de studiezaal van het Nationaal Archief doen. Om te kunnen reserveren dient u de volgende stappen te volgen:
U maakt een profiel aan op www.gahetna.nl, en logt vervolgens in
Via de archiefinventaris (alleen de beschrijvingen met rode nummers) selecteert u het gewenste archiefstuk door op de knop 'Reserveren' te klikken
In het volgende scherm geeft u aan op welke dag u het archiefstuk wilt inzien
Indien u zich bevindt in de studiezaal en een tafelnummer heeft ontvangen kunt u dit nummer vermelden. Als u geen tafelnummer heeft kunt u tafelnummer 777 laten staan
Vervolgens bevestigt u uw reservering door deze te versturen.
Verwant materiaal
Beschikbaarheid van kopieën
Beschrijving van de series en archiefbestanddelen
- DIVERSE ONDERWERPEN
  - Ingekomen en afschriften van uitgaande brieven van de Provinciale VVV Zuid-Holland., 1-53
    - VVV Alblasserdam, 1941-1953, 1
    - VVV Alphen a/d Rijn, 1943-1953, 2
    - VVV Bergambacht, 1941-1953, 3
    - VVV Boskoop, 1936-1952, 4
    - VVV Den Briel, 1939-1953, 5
    - VVV Capelle a/d IJssel, 1948, 6
    - VVV Delft, 1940-1952, 7
    - VVV Dordrecht, 1939-1953, 8
    - VVV Geervliet, 1947-1953, 9
    - VVV Gorinchem, 1940-1956, 10
    - VVV Gouda, 1939-1953, 11
    - VVV Den Haag, 1940-1947, 12
    - VVV Hellevoetsluis, 1950-1953, 13
    - VVV Herkingen, 1946, 14
    - VVV Hillegom, 1949-1953, 15
    - VVV Hoek van Holland, 1946-1953, 16
    - VVV Dorp de Kaag, 1940-1953, 17
    - VVV Katwijk aan Zee, 1940-1953, 18
    - VVV Krimpen a/d IJssel, 1952, 19
    - VVV Leiden, 1940-1958, 20
    - VVV Leimuiden/Rijnsaterwoude, 1943-1953, 21
    - VVV Lekkerker, 1943-1954, 22
    - VVV De Lier, 1940, 23
    - VVV Lisse, 1949-1953, 24
    - VVV Maassluis, 1948-1952, 25
    - VVV Middelharnis, 1946-1952, 26
    - VVV Naaldwijk/Nieuwe-Tonge, 1941-1953, 27
    - VVV Nieuw Helvoet, 1940-1948, 28
    - VVV Nieuwkoop, 1941-1953, 29
    - VVV Nieuwveen, 1945-1948, 30
    - VVV Noordwijkerhout, 1945-1952, 31
    - VVV Noordwijk, 1940-1959, 32
    - VVV Oostvoorne, 1940-1953, 33
    - VVV Ouddorp, 1939-1953, 34
    - VVV Oude Tonge/Oudewater, 1942-1950, 35
    - VVV Oude-Wetering, 1947-1953, 36
    - VVV Pijnacker, 1944, 37
    - VVV Reeuwijk, 1939-1953, 38
    - VVV Rockanje, 1940-1953, 39
    - VVV Rotterdam, 1939-1956, 40
    - VVV Rijswijk, 1940-1953, 41
    - VVV Schiedam, 1945-1953, 42
    - VVV Schoonhoven, 1940-1953, 43
    - VVV Sliedrecht/Sassenheim, 1941-1953, 44
    - VVV Sommelsdijk, 1946-1950, 45
    - VVV Vianen, 1943-1953, 46
    - VVV Vlaardingen, 1944-1953, 47
    - VVV Voorhout, 1941-1953, 48
    - VVV Voorschoten, 1942-1952, 49
    - VVV Warmond, 1940-1953, 50
    - VVV Wassenaar, 1941-1953, 51
    - VVV Wateringen, 1940-1949, 52
    - VVV Woerden, 1940-1952, 53
  - Bloembollen persconferenties, 1955-1960; 54
  - Algemene Nederlandse Vereniging voor Vreemdelingenverkeer (ANVV); Werkvergaderingen., 55-56
    - 1940-1949, 55
    - 1950-1956, 56
  - Ingekomen en afschriften van uitgaande stukken betreffende de Zuid-Hollandse Gids, 1942-1956; 57
  - Persconferenties Krimpenerwaard, 1949-1950; 58
  - Ingekomen en afschriften van uitgaande brieven van de Provinciale VVV Zuid-Holland., 59-61
    - VVV Westland, 1940-1955, 59
    - VVV Flakkeesche Gemeenschap, 1949-1953, 60
    - VVV Krimpenerwaard en Streek-commissie, 1944-1953, 61
  - Correspondentie met ANVV, 1939-1954; 62
  - Medewerking aan overige uitgaven van de Provinciale VVV Zuid-Holland, 1940-1956; 63
  - Jaarverslagen, Enquete formulieren in ordners, 1949-1954; 64
  - Stukken betreffende de stand van zaken Stichting VVV Noordwijk, 1959-1961; 65
  - Notulen van de vergadering van het Algemeen bestuur van Prov. VVV Zuid-Holland, 1943-1972; 66
  - Notulen van de vergadering van het Dagelijks bestuur van Prov. VVV Zuid-Holland, 1963-1972; 67
  - Bestuurs vergaderingen, 1969-1974; 68
  - Oud bestuursleden., 69
  - Werkplannen van Prov. VVV Zuid-Holland, 1947-1966; 70
  - Jaarvergaderingen van Pro v. VVV Zuid-Holland, 1941-1959; 71
  - Afschriften van uitgaande brieven betreffende de Normaalbladen van de Prov. VVV Zuid-Holland, 1939-1953; 72
  - Persconferenties meren gebied, 1943-1955; 73
  - Keukenhof, 1950-1959; 74
  - Ingekomen en afschriften van uitgaande brieven van de Prov. VVV Zuid-Holland aan Kamer van Koophandel en Fabrieken, 1941-1953; 75
  - Dossiers van overlijden en afgetreden Bestuursleden van de Provinciale VVV Zuid-Holland, nr. 1 t/m 10., 76
    G.J.M. Moussault, Wassenaar. 1945-1946
    M. Kropveld, Rijswijk. 1951-1953
    P.J. d'Artillac Brill, Den Haag. 1946-1951
    L.W. IJzerman, Dordrecht. 1942-1955
    L.Ch.A.v.d. Kasteele, Katwijk. 1942-1955
    F. Tieter, Gouda. 1943-1955
    D. Rijnders, Middelharnis. 1942-1955
    K.H.J. Flint, Naaldwijk. 1948-1955
    R. Tappenbeck, Noordwijk. 1942-1946
    B.B.C. Felix, Den Haag. 1951-1953
  - Medewerking uitgaven A.N.V.V., 1946-1954; 77
  - A.N.V.V. - Hotellijst, 1955-1967; 78
  - Notulen van de vergadering van de Prov. Planologische Dienst in Zuid-Holland, 1960-1966; 79
  - Notulen van de vergadering van de Prov. Planologische Commissie in Zuid-Holland, 1965-1971; 80
  - Beschouwing van uit VVV oogpunt van het algemeen schetsplan voor recreatie gelegenheid in Zuid-Holland (aug/sept. 1957) in de Commissie Vreemdelingenverkeer Noord-Holland, Zuid-Holland, Utrecht, gehouden op 19 dec. 1957 en 23 jan. 1958, 81
  - Provinciale Commissie voor de Recreatie in Zuid-Holland, 1963-1965; 82
  - Provinciale Raad voor de de Recreatie in Zuid-Holland, 1966-1970; 83
  - Nota verblijfstoerisme Zuid-Holland, voor de Provinciale Recreatie Commissie, 1964-1965; 84
  - Notulen van de vergadering van het Algemeen Bestuur van de Stichting "Het Zuid-Hollands Landschap", 1973-1983; 85
  - Nota's van de Stichting "Het Zuid-Hollands Landschap", 1980-1982; 86
  - Provinciaal Bestuur VVV Zuid-Holland:, 87
    Notulen bestuursvergadering, 1975-1983
    Bestuurssamenstelling, 1962-1983
    Correspondentie, 1962-1983
    Provinciaal Bestuur, 1940-1979
  - VVV Combinatie "Holland", 1975-1978; 88
  - Algemene ledenvergaderingen Provinciale VVV Zuid-Holland, 1970-1973 en 1978-1982; 89
  - Stukken betreffende de invoering van de differentiatie toerisme aan M.E.A.O. scholen, 1978; 90
  - Stukken betreffende de subsidie aanvragen voor Provinciale VVV Zuid-Holland, 1973-1981; 91
  - Exploitatie rekeningen en begrotingen, 92
    1971-1978 Exploitatie
    1972-1980 Begrotingen
  - Vereniging van VVV directeuren in Nederland, 1972-1977; 93
  - Culturele Gemeenschap Delft, 1977; 94
  - Behoud van Landschap en Natuurschoon:, 95
    Stichting Natuurfonds, 1951-1971
    Heemschut-commissie "Stad en Dorp", 1943-1972
    Stichting Zuid-Hollands Landschap, 1959-1972
    Propaganda commissie Zuid-Hollands Landschap, 1959-1971
    Nationaal Plan, 1945
    De Hollandse Molen, 1949-1969
    Jaarverslagen Rijnlandse Molen stichting, 1965-1969
    Vereniging tot Behoud van Natuurmonumenten in Nederland, 1959-1970
    Stichting Voorbehoud Nationaal poldermuseum, 1958-1963
    Stichting Recreatie, 1967-1973
  - RESEARCH EN STUDIE, 1942-1972; 96
    Commissie van het VVV in Noord-Holland, Zuid-Holland en Utrecht - algemeen, 1956-1962
    VVV Combinatie Holland, 1968-1970
    Vereniging van VVV Directeuren, 1959-1971
    Epidemieberichten, 1959-1962
    Vergelijkbaar materiaal, 1958-1959
    Resultaten onderzoek, 1958-1967
    Opvoering productiviteit in het VVV wezen, 1958
    Schema opstelling jaarverslag, 1942.
    aarverslag, (1956-1959)
    Statistieken van diverse jaren, 1944-1967
    Centraal Bureau van de statistiek, 1942-1972
  - Verbetering accommodatie op het gebied van Verkeer, Verblijf en Vertier, 1942-1969; 97-99
    - Verbetering accommodatie op het gebied van Verkeer:, 97
      Wegennet, 1942-1969
      Plan Sportvliegveld, 1954
    - Verbetering accommodatie op het gebied van Verblijf in het algemeen, 1943-1969, 98
    - Verbetering accommodatie op het gebied van Vertier:, 99
      Braassermeer, 1950-1966
      Kon. Militaire Kapel, 1949-1953
      Strandverontreiniging, 1954-1968
      Luchtverontreiniging, 1962
  - Organisatie van Manifestaties of medewerking daarbij, 1949-1971; 100
    Medailles, 1960-1971
    B.U.M.A., 1949-1951
  - Organisatie van bezoek aan eigen plaats of streek, 1940-1972; 101
    Vakantie spreiding, 1952-1972
    Logeerbelasting, 1940-1972
  - Financiën, 1953-1973; 102
    Algemeen, 1953-1972
    Belastingen, 1954-1972
  - Culturele Gemeenschap Delft, 1978; 103
  - Stukken betreffende de Lid-commissie, 1972-1977; 104
  - Stukken betreffende de Algemene Vakopleiding VVV cursussen, 1982-1983; 105-108
    - M.E.A.O., 105
    - T.C.O., 106
    - S.V.A.T.O.R., 107
    - B.C.T., 108
  - Algemene ledenvergaderingen van de Prov. VVV Zuid-Holland, 1960-1970; 109-110
    - 1960-1966, 109
    - 1967-1970, 110
  - Notulen van de directeurenvergadering van de Prov. VVV Zuid-Holland, 1950-1974; 111
  - Stukken betreffende het contact Zuid-Hollandse VVV's, 1940-1955; 112
  - Stukken betreffende het contact bijeenkomst van de Prov. VVV Zuid-Holland, 1958-1962; 113
  - Stukken betreffende de studie bijeenkomst van de Prov. VVV Zuid-Holland, 1963-1964; 114
  - Jaarverslagen Stichting Vreemdelingenverkeer Zuid-Holland, 1941-1948; 115
  - Stukken betreffende de Stempeltocht, 1943-1948; 116
  - Notulen van de algemene leden vergadering van de Prov. VVV Zuid-Holland, 1939-1972; 117
  - Notulen van de vergadering van het Algemeen Bestuur van de Prov. VVV Zuid-Holland, 1941-1973; 118
  - Stukken betreffende de Uniformen informaties, 1963; 119
  - Stukken betreffende de verbetering accommodatie in het algemeen, 1960-1961; 120
  - Notulen van de werkvergadering van de ANVV, 1976; 121
  - Stukken betreffende de taak en werkzaamheden der Prov. VVV Zuid-Holland, 1957-1971; 122
  - Begrotingen, Exploitatierekeningen, Balansen etc. etc. van de Prov. VVV Zuid-Holland, 1966-1971; 123
  - Stukken betreffende de subsidie aanvragen van het Provinciaal Bestuur, 1941-1973; 124
  - Provinciale Raad voor de recreatie en de natuurbescherming in Zuid-Holland, 1973-1976; 125
  - Stukken betreffende de verzending van propogandamateriaal buitenland, 1963-1972; 126
  - Stukken betreffende de VVV-borden en vlaggen, 1956-1971; 127
  - Stukken betreffende de Logies inlichtingen dienst (L.I.D.), 1953-1970; 128
  - Stukken betreffende de persberichten ANVV logiesbezetting kust, 15 juni-1 sept. 1967; 129
  - Stukken betreffende de richtlijnen voor de Kampeerinformatiedienst, (KID), 1961-1968; 130
  - Persberichten-ANVV, 1962; 131
  - Stukken betreffende de berichtgeving hoogtijdagen, 1962-1970; 132
  - Stukken betreffende de ledenwerf acties, 1959-1962; 133
  - Kopieën van uitgaande stukken van de Provinciale VVV Zuid-Holland, 1971-1980; 134-135
    - 1971-1977, 134
    - 1978-1980, 135
  - Rapport inzake controle van de administratie over het boekjaar (kopie), 1953-1960; 136
  - Correspondentie, 1975; 137
- FOTO'S EN DIA'S.
  - Diverse foto's 's-Gravenhage (Leidschendam en Wassenaar)., 138
    Niet openbaar voor 2020
  - Diverse foto's en dia's Rotterdam en omgeving., 139
  - Diverse foto's Keukenhof., 140
  - Diverse foto's en negatieven etc., 141
  - ANVV - PROJECTGROEPEN., 142
    a. Inhoud nieuwe structuur taak Nationaal Bureau voor Toerisme (NBT) VVV-wezen, 1973
    b. Projectgroep LID, 1973
    c. Projectgroep registratie drukwerk, 1973-1975
    d. Projectgroep distributie drukwerk, 1973-1975
    e. Projectgroep reservering bungalows, 1973
    f. Projectgroep Public relations, 1974
    g. Projectgroep opleiding VVV-informatrices, 1973
    h. Projectgroep samenwerking ANWB, 1973-1974
    i. Projectgroep drukwerk behoefte bepaling, 1974-1975
    k. Projectgroep Landelijk fietsdag, 1974
    o. Projectgroep dienst verlening aan NBT, 1973
  - Stukken betreffende de gegevens voor de ANVV-almanak, 1975, Den Haag, 1 juli 1974; 143
  - Stukken betreffende de toeristische statistieken, 1973-1974; 144
  - Stukken betreffende de organisatie 1973 van de ANVV., 145
  - Financiën: Exploitatie overzichten - begrotingen, contributie voorstellen enz., 1973-1974; 146
  - Lijsten van besluiten werkvergaderingen ANVV, 1973-1974; 147
  - Mededelingen van de leden werkvergadering en overige steunpunt-directeuren, 1972-1973; 148
  - Notulen van de werkvergadering van Provinciale- en grote stads VVV-directeuren alsmede van de steunpunt VVV's, 1972-1973; 149
  - Stukken betreffende de positie van VVV-directeuren, 1947-1972; 150
  - Opleiding: Tijdschrift voor sociologie en sociaal onderzoek 1961. L'en seignement professionel du tourisme au niveau scolaire secondaire (Palermo 1954), 151
  - Stukken betreffende de collectieve pensioenen en verzekeringen, 1964-1966; 152
  - Stukken betreffende de W.A.-verzekering van VVV's door tussenkomst van de ANVV, 1965-1972; 153
  - Stukken betreffende de logies verstrekkende bedrijven; inschrijvingsplicht Horeca, 1962-1966; 154
  - Stukken betreffende de naslagwerken te gebruiken bij het verstrekken van inlichtingen over de bezienwaardigheden van Nederland, 1959; 155
  - Een stuk betreffende de spreiding VVV materiaal tegen betaling, 1964; 156
  - Circulaire aan alle VVV's, betreft: Inkoop bij Rijksinkoopbureau, Rijkskantoormachine centrale en Rijksautomobiel centrale, 3 april 1972; 157
  - Kopie van een stuk betreffende de mogelijkheden voor een ANVV-contributieregeling, 1971; 158
  - Stukken betreffende de Stichting behendigheidsspelen, 1963-1971; 159
  - Stukken betreffende de ANVV-dienstverlening, 1963 en 1966; 160
  - Stukken betreffende de uniform briefpapier, 1964; 161
  - Richtlijnen voor de opstelling en de indeling van z.g., "Normaal bladen" ten behoeve van het "Toeristisch Handboek voor Nederland" van ANVV, 1954-1960; 162
  - Stukken betreffende de aanduiding VVV in telefoon -en giroboeken, 1961 en 1967; 163
  - Stukken betreffende de Portokosten verzending propaganda materiaal, 1961 en 1967; 164
  - Stukken betreffende de verzending ANVV drukwerk materiaal aan VVV-bureau's, 1963-1972; 165
- COMBINATIE "HOLLAND"., VVV
  - Agenda voor de Bestuursvergadering van de VVV Combinatie "Holland", 1971-1974; 166
  - Notulen van de Directoriumvergadering van de VVV Combinatie "Holland", 1970-1974; 167
  - Financien: Begrotingen en Exploitatie overzichten, 1970-1974; 168
  - Stukken betreffende het Hollandboekje en andere uitgaven, 1971-1973; 169
  - Stukken betreffende de badplaatsen campagne, badplaatsen commissie en badplaatsen brochure, 1971-1972; 170
  - Stukken betreffende de rapporteringen en marktverkenning, 1970-1973; 171
  - Stukken betreffende de reorganisatie Buro VVV Combinatie Holland, 1970-1972; 172
  - Diverse stukken van de VVV Combinatie Holland, 1971-1974; 173
  - Memo's, VVV Combinatie Holland, 1970-1974; 174
- VERENIGING VAN VVV-DIRECTEUREN.
  - Notulen op de vergadering van VVV-directeuren in Zuid-Holland, 1957-1973; 175
  - Agenda leden bijeenkomst van de Vereniging van VVV-directeuren, 1956-1974; 176
  - Notulen op de vergadering van de Vereniging van VVV-directeuren, 1956-1973; 177
  - Jaarvergaderingen en jaarverslagen van de Vereniging VVV-directeuren, 1956-1974; 178
  - Statuten; Huishoudelijk reglementen en rapporten van de Ballatage Commissie, 1959-1968; 179
  - Stukken betreffende de financiële overzichten van de Vereniging van VVV-directeuren, 1959-1968; 180
  - Ledenlijsten van de Vereniging van VVV-directeuren, 1957-1973; 181
  - Stukken betreffende de lezingen van de Vereniging VVV-directeuren, 1957-1973; 182
  - Diverse stukken van de Vereniging VVV-directeuren, 1965-1974; 183
- ALGEMENE NEDERLANDSE VERENIGING VOOR VREEMDELINGENVERKEER.
  - Lijst van werkvergadering besluiten van de ANVV te Den Haag, 1973-1975; 184
  - Mededelingen aan leden van de werkvergadering en aan overige directeuren van steunpunten van de ANVV te Den Haag, 1973-1975; 185
  - Notulen van de werkvergadering van de Provinciale en Grote Stads VVV-directeuren, alsmede van alle overige steunpunt directeuren, 1973-1975; 186
  - Agenda voor de werkvergadering van Provinciale en Grote Stads VVV-directeuren, alsmede van alle overige steunpunt directeuren, 1973-1975; 187
  - Ingekomen stukken en reacties van ANVV, 1974-1975; 188
  - ANVV-Werkvergadering: Agenda's, memoranda buitenlandse kantoren, 1958-1972; 189
  - Stukken betreffende de zitdagen van de buitenlandse vertegenwoodigers van de ANVV ten behoeve van de directeuren der Provinciale, Streek en Grote Stads VVV's, 1961-1971; 190
  - Stukken betreffende de Commissie propaganda Binnenland, 1958-1968; 191
  - Stukken betreffende de correspondentie met Buitenlandse kantoren van ANVV, 1962-1968; 192
  - Stukken betreffende de toeristisch beleid en klimaat in Nederland, 1958-1968; 193
  - Stukken betreffende de arbitrage commissie ANVV, inzake het geschil in Bergen, Noord-Holland, 1963; 194
  - Stukken betreffende het badplaatsen probleem etc., 1947-1959; 195
  - Stukken betreffende de verhouding van ANWB - ANVV en VVV-wezen, 1962-1964; 196
  - Stukken betreffende de ANVV-cursussen, 1960-1972; 197
  - Stukken betreffende de verhouding VVV-wezen/Nederlandse reisbureaus, 1957-1968; 198
  - Algemene correspondentie, 1964-1972; 199
  - Stukken betreffende de personeelsmededelingen en kantoororganisatie van ANVV, 1961-1971; 200
  - Stukken betreffende de afvaardiging in het bestuur ANVV, 1957-1972; 201
  - Stukken betreffende de werkplannen ANVV, 1946-1973; 202
  - Statuten en Huishoudelijk reglementen van de ANVV, 1955-1969; 203
  - Stukken betreffende het bevordering binnenlandse toerisme, 1966-1968; 204
  - Stukken betreffende de subsidie aan Provinciale VVV's, 1965-1972; 205
  - Notulen van de jaarlijkse algemene vergadering van de ANVV, 1971-1972; 206
- Beleidsadvies Commissie van Nationaal Bureau voor Toerisme.
  - Agenda voor de vergadering van kontaktcommissie VVV - NBT, 1971-1972; 207
  - Notulen van de vergadering van de kontaktcommissie VVV-NBT, 1971-1972; 208
  - Konclusies van de Beleidsadvies commissie NBT-VVV, (communique's), 1970; 209
  - Promotie plannen, 1972-1973; 210
  - Beleidsnota van het Nationaal Bureau voor Toerisme, 1972; 211
  - Stukken betreffende de samenwerking VVV-wezen en NBT, 1972; 212
  - Diversen NBT, 1971-1972; 213
- PROVINCIALE VVV ZUID HOLLAND.
  - Begrotingen; Exploitatierekeningen; Balansen enz. van de Provinciale VVV Zuid-Holland, 1978-1980; 214
  - Ingekomen stukken betreffende de gegevens aanbiedingen Evenementenbureau Zuid-Holland, 1978-1980; 215
  - Stukken betreffende de samenwerking binnen het gewest Holland, 1957-1968; 216
  - Knipsels en actie "Voorlichting eigen Bevolking" (VEB), april 1970; 217
  - Gegevens Zuid-Hollandse VVV's en andere plaatsen na, mei 1945; 218
  - Kopie rapport werkplan 1941 Provinciale VVV Zuid-Holland., 219
    (2 ex.)
  - Polderkaarten van de provincie Zuid-Holland, 1956; 220
    (12 ex.)
  - Stukken betreffende de informatie bulletin van de Provinciale VVV Zuid-Holland, 1961-1970; 221
  - Stukken betreffende de besprekingen tussen bestuursdelegaties en begrotingen van de Prov. VVV Zuid-Holland, 1970-1971; 222
  - Stukken betreffende de Badplaatsen folders, 1957; 223
  - Krant knipsels (Hoek van Holland), 1960-1965; 224
  - Jaarverslagen van diverse VVV's leden in Zuid-Holland, 1942-1943; 225
  - Stukken betreffende de VVV jubileum, 1951-1951; 226
  - Lijst van Contractanten Stichting Landelijke VVV-Geschenkbon etc. etc., 1975-1976; 227
  - Exploitatierekeningen (net + klad), 1975; 228
  - Begrotingen van Prov. VVV Zuid-Holland, 1942-1973; 229
  - Stukken betreffende de contributie regeling commissie, 1961-1972; 230
  - Stukken betreffende de ontwikkeling van de binnenlandse organisatie van het Nederlandse Vreemdelingenverkeer en de consequenties daarvan voor de Vreemdelingenverkeer-organisatie in Zuid-Holland, 1965-1966; 231
  - Stukken betreffende de structuur en finaciering VVV-wezen, 1965-1966; 232
  - Aantekeningen, Mr. R.H. Woltjer directeur van Prov. VVV Zuid-Holland, 1941-1971; 233
  - Stukken betreffende de subsidie aanvrage; ere voorzitterschap en pensioenwet, 1961-1973; 234
  - Stukken betreffende de taakopvatting en taakuitvoering van de Prov. VVV Zuid-Holland, 1969; 235
  - Jaarverslagen, 1949-1973; 236
  - Jaarverslagen (1971-1980 ontbreken), 1974-1984; 237
  - Rapport uitgebracht aan het bestuur van de Prov. VVV Zuid-Holland inzake jaarrekeningen, 1970-1980; 238
  - Stukken betreffende de wijziging der statuten en huishoudelijk reglement van de ANVV, 1951-1953 en 1971-1972; 239
  - Kaarten, vakantie en vrijetijds folders van de Prov. VVV Zuid-Holland., 240-314
    - Alblasserwaard en Vijfheerenland, 240
    - Bloembollenstreek, 241
    - Beijerland-Oud, 242
    - Bodegraven, 243
    - Boskoop, 244
    - Brielle, 245
    - Delft, 246
    - Den Haag, 247
    - Dordrecht, 248
    - Dorp de Kaag, 249
    - Goeree-Overflakkee, 250
    - Gorinchem, 251
    - Gouda, 252
    - 's-Gravenzande, 253
    - Hellevoetsluis, 254
    - Hillegom, 255
    - Katwijk, 256
    - Krimpen a/d Lek, 257
    - Krimpen a/d IJssel, 258
    - Krimpenerwaard, 259
    - Kijkduin, 260
    - Leerdam, 261
    - Leiden, 262
    - Leidschendam, 263
    - Leimuiden, 264
    - Lekkerkerk, 265
    - Lisse, 266
    - Maasland, 267
    - Maassluis, 268
    - Middelharnis, 269
    - Moerkapelle, 270
    - Monster, 271
    - Moordrecht, 272
    - Naaldwijk, 273
    - Nieuwerkerk, 274
    - Nieuwkoop, 275
    - Nieuw Lekkerland, 276
    - Nieuwveen, 277
    - Nieuwvliet, 278
    - Noordwijk, 279
    - Noordwijkerhout, 280
    - Oegstgeest, 281
    - Oostvoorne, 282
    - Ouddorp, 283
    - Oudewetering, 284
    - Oudewater, 285
    - Oudekerk a/d IJssel, 286
    - Reeuwijk, 287
    - Rockanje, 288
    - Rotterdam, 289
    - Rozenburg, 290
    - Rijnsaterwoude, 291
    - Rijnsburg, 292
    - Rijswijk, 293
    - Rijnstreek, 294
    - Sassenheim, 295
    - Schiedam, 296
    - Schipluiden, 297
    - Schoonhoven, 298
    - Sliedrecht, 299
    - Sommelsdijk, 300
    - Vlaardingen, 301
    - Vlist, 302
    - Voorhout, 303
    - Voorschoten, 304
    - Voorne/Putten, 305
    - De Heerenlanden, 306
    - Warmond, 307
    - Wassenaar, 308
    - Westland, 309
    - Woerden, 310
    - Woubrugge, 311
    - Zegwaart-Zoetermeer-Zoeterwoude, 312
    - Zevenhuizen, 313
    - Zwijndrecht, 314
  - Ingekomen en afschriften van uitgaande brieven van de Provinciale VVV Zuid-Holland., 315-367
    - VVV Alblasserdam, 1957-1971, 315
    - VVV Alkemade, 1958-1971, 316